臺灣板橋地方法院刑事判決　　　　　　　　　　　　九十一年度易字第二一八七號
　　公　訴　人　臺灣板橋地方法院檢察署檢察官
　　被　　　告　甲○○
右列被告因傷害案件，經檢察官提起公訴（九十一年度偵字第一○九五四號），本院
判決如左：
    主  文
甲○○傷害人之身體，處拘役拾日，如易科罰金以佰元折算壹日。
    事  實
一甲○○與乙○○係姊弟關係，彼此間為家庭暴力防治法第三條第四款所定之家庭成
  員，渠二人間素因甲○○有無將其二哥送往精神病院而不讓其回家、有無盜用其大
  哥信用卡以及關於遺產問題，時相爭執。乃甲○○於九十年五月十七日十時三十分
  許，在台北縣中和市○○街十九巷四十八號處，又因上開爭議與乙○○發生口角，
  甲○○竟基於傷害之故意，以徒手毆打乙○○，致使乙○○受有左手掌背部皮下瘀
  傷約二×二公分、右大腿皮下血青約十三×十公分、左大腿皮下血青約三×二公分
  、左小腿皮下血青約二×一公分等傷害。
二案經乙○○訴由台北縣警察局中和分局報請臺灣板橋地方法院檢察署檢察官偵查起
  訴。
    理  由
一認定犯罪事實所憑之證據及理由
  (一)右揭事實，業據被告甲○○坦承不諱，且經告訴人乙○○指訴綦詳，並有告訴人
    所提出附卷之三軍總醫院及中和國泰聯合醫院診斷證明書各一紙在卷足憑。
  (二)被告雖謂渠僅有打告訴人一耳光及踢告訴人一腳，並因而質疑告訴人不應受有前
    述多處之傷害云云，惟查：告訴人所受之傷害既有前揭驗傷診斷書為憑，且徵諸
    各該診斷書所載應診日期，或為告訴人遭被告毆打之九十年五月十七日當天，或
    為距告訴人遭毆打後二日之九十年五月十九日，其與被告對告訴人實施傷害之時
    間，尚屬吻合，以及各該診斷證明書均為經醫院醫師所出具，非告訴人所得杜撰
    虛構，故於未有證據證明上開診斷証明書之記載確有不實前，本院殊無不予採信
    之理。被告空言辯解，自非可取。
  (三)依上事證，本件被告之犯行至為明確，自應依法論科。
二論罪科刑之理由
  (一)核被告甲○○所為，係犯刑法第二百七十七條第一項之普通傷害罪。
  (二)爰審酌被告與告訴人係姊弟關係，竟為細故家庭糾紛出手將告訴人毆打成傷，以
    及告訴人因此所受傷害之程度不甚嚴重，併被告於犯後坦承犯行，態度尚佳等一
    切情狀，量處如主文所示之刑，並諭知易科罰金折算標準，以資懲儆。
三適用之法律
  (一)刑事訴訟法第二百九十九條第一項前段。
  (二)刑法第二百七十七條第一項、第四十一條第一項前段。
  (四)罰金罰鍰提高標準條例第一條前段、第二條。
本案經檢察官王志超到庭執行職務。
中      華      民      國    九十一    年      九      月      六      日
                              臺灣板橋地方法院刑事第五庭
                                  法    官  余來炎
右正本證明與原本無異。
如不服本判決，應於判決送達後十日內，向本院提出上訴狀。
                                  書 記 官  陳秀慧
中      華      民      國    九十一    年      九      月      六      日
附錄本案論罪科刑法條全文：
刑法第二百七十七條第一項
傷害人之身體或健康者，處三年以下有期徒刑、拘役或一千元以下罰金。
